【裁判字號】    91,易緝,234
【裁判日期】    920130
【裁判案由】    妨害公務
【裁判全文】
臺灣板橋地方法院刑事判決                        九十一年度易緝字第二三四號
    公  訴  人  臺灣板橋地方法院檢察署檢察官
    被      告  甲○○  男  二.
右列被告因妨害公務案件，經檢察官提起公訴（九十一年度偵字第五一四五號），本
院判決如左：
    主  文
甲○○對於公務員依法執行職務時，當場侮辱，累犯，處拘役貳拾日，如易科罰金，
以參佰元折算壹日；又意圖妨害公務員依法執行一定之職務而施強暴，累犯，處拘役
貳拾日，如易科罰金，以參佰元折算壹日。應執行拘役參拾日，如易科罰金，以參佰
元折算壹日。
    事  實
一、甲○○前曾因妨害公務罪，經台灣宜蘭地方法院於民國八十七年八月十六日以八
    十七年度羅簡字一０四號判處有期徒刑四月確定，甫於八十八年十二月十二日執
    行完畢，猶不知悛悔，於九十年十二月四日下午三時三十分許，在本院地下拘留
    室，因不滿被上腳鐐，竟對依法執行職務之法警陳富鐘當場侮辱，口出穢言稱：
    「要你們死、是很簡單、你們點一個死一個」、「你們是法院看門的狗」等語。
    嗣於法警陳富鐘點呼犯人，向其詢問名字時，卻不加以理會，朝陳富鐘吐口水，
    並意圖妨害公務員依法執行一定之職務，而站堵在拘留室門口，使執行戒護之法
    警不能依法提解人犯及關閉拘留室之鐵門，而妨害本院法警依法執行公務。
二、案經陳富鐘訴由台灣板橋地方法院檢察署檢察官偵查起訴。
    理  由
一、訊據被告甲○○矢口否認妨害公務犯行，辯稱：我那天是因為另案羈押在候審室
    ，因為開完庭沒有鬆開我的腳鐐，別人的都有鬆開，到了下午，別人開完庭也鬆
    開腳鐐，我就問法警為什麼不鬆開我的腳鐐，他們就說你要我說你犯何案嗎？我
    有吐口水及罵三字經，但是沒有罵「看門狗」之類的。沒有堵在門口，妨礙他們
    執行公務云云。惟查，右開犯罪事實，業據被告甲○○於檢察官偵查中坦承不諱
  ，核與告訴人陳富鐘指訴及證人吳中原、袁興於偵、審中證述情形相符，被告所
    辯顯係卸責之詞，並不可採。本件事證已臻明確，被告之犯行堪予認定。
二、按陳富鐘係為台灣板橋地方法院執行戒護職務之法警，為刑法上之公務員。核被
    告甲○○之所為，係犯刑法第一百四十條第一項之對依法執行職務之公務員當場
    侮辱罪及同法第一百三十五條第二項之意圖妨害公務員依法執行一定之職務而施
    強暴罪。被告所犯上開各罪間，犯罪各別，罪名有異，應予分論併罰。又被告前
    曾因妨害公務罪，經台灣宜蘭地方法院於八十七年八月十六日以八十七年度羅簡
    字一０四號判處有期徒刑四月確定，甫於八十八年十二月十二日執行完畢，此有
    台灣高等法院檢察署刑案紀錄簡覆表一件及台灣板橋地方法院檢察署刑案資料查
    註記錄表在卷足參，五年以內再犯本件有期徒刑以上之罪，為累犯，均應刑法第
    四十七條規定加重其刑。爰審酌被告之犯罪動機、目的、及犯後之態度等一切情
    狀，分別量處如主文所示之刑，並諭知易科罰金之折算標準，及定其應執行之刑
    。
據上論斷，應依刑事訴訟法第二百九十九條第一項前段，刑法第一百三十五條第一項
、第一百四十條第二項、第四十七條、第五十一條第六款、第四十一條第一項，罰金
罰鍰提高標準條例第一條前段、第二條，判決如主文。
本案經檢察官高智美到庭執行職務
中      華      民      國      九十二      年      一    月    三十    日
                                  臺灣板橋地方法院刑事第一庭
                                     法  官    胡  堅  勤
右正本證明與原本無異。
如不服本判決，應於判決送達後十日內，向本院提出上訴狀。
                                          書記官
中      華      民      國      九十二      年      一    月    二十    日
附錄本案所犯法條全文
中華民國刑法第一百四十條
(侮辱公務員公署罪)
於公務員依法執行職務時，當場侮辱，或對於其依法執行之職務公然侮辱
者，處六月以下有期徒刑、拘役或一百元以下罰金。
對於公署公然侮辱者亦同。
中華民國刑法第一百三十五條
(妨害公務執行及職務強制罪)
對於公務員依法執行職務時，施強暴脅迫者，處三年以下有期徒刑、拘役
或三百元以下罰金。
意圖使公務員執行一定之職務或妨害其依法執行一定之職務或使公務員辭
職，而施強暴脅迫者，亦同。
犯前二項之罪，因而致公務員於死者，處無期徒刑或七年以上有期徒刑。
致重傷者，處三年以上、十年以下有期徒刑。


司法院資訊處製作；財團法人民間司法改革基金會備份。
